

Nifail Zazhemi

+62 823-2336-0247 | nzazhemi@gmail.com Jawa Tengah, Brebes, Bumiayu www.linkedin.com/in/nifail-zazhemi-a9921030b

Tentang Saya

Saya adalah mahasiswa Informatika Universitas Amikom Purwokerto semester 5 dengan minat pada front-end development dan UI/UX design. Saya fokus pada pengembangan desain yang fungsional dan menarik secara visual untuk meningkatkan pengalaman pengguna. Berpengalaman bekerja dalam tim dan mandiri, saya memiliki keterampilan organisasi, komunikasi, dan manajemen waktu yang kuat. Dengan komitmen tinggi untuk terus belajar, saya siap memberikan kontribusi positif dan mencapai tujuan bersama di lingkungan kerja.

Pendidikan

2022 - Sekarang | Universitas Amikom Purwokerto | Program Studi Informatika

Pengalaman Kerja

2021 | Praktik Kerja Lapangan | Kalifa Komputer

Bertanggung jawab dalam membantu mengelola dan memelihara infrastruktur jaringan perusahaan. Mengkonfigurasi dan mengoptimalkan perangkat jaringan seperti router, switch, dan firewall.

2024 | Anggota KPPS

Bertanggung jawab dalam bekerja secara tim maupun individu pada bagian yang telah diberikan sesuai arahan.

2024 | Pegawai Toko Sehat RSU Allam Medica

Bertanggung jawab dalam bekerja secara individu di bagian SO, melakukan pembersihan ruangan toko, dan melayani pelanggan sesuai arahan yang diberikan.

Pengalaman Organisasi

2024 - Sekarang | Anggota | Unit Kegiatan Mahasiswa Korps Sukarela.

2021 - Sekarang | Anggota | Karang Taruna

Kemampuan

- Microsoft Word, Excel, PowerPoint
- Adobe Illustrator, Adobe Photoshop, CorelDraw, Figma
- Flutter (Dart), Java NetBeans, Html, Css dan Javascript
- Public Speaking